臺灣高等法院臺南分院刑事判決　　　 100年度上訴字第1097號
上訴人即被告　林奕
選任辯護人　張文嘉律師（扶助律師）
上列上訴人因殺人未遂案件，不服臺灣臺南地方法院99年度訴字
第1555號中華民國100年10月4日第一審判決（起訴案號：臺灣臺
南地方法院檢察署99年度營偵字第1436號），提起上訴，本院判
決如下：
    主  文
原判決撤銷。
林奕殺人未遂，處有期徒刑貳年，並應於刑之執行完畢或赦免
後，令入相當處所，施以監護貳年。
    事  實
一、林奕有輕度至中度智能障礙，合併行為障礙，於被激怒或
    自認遭受委屈侮辱時，易引發原始衝動反應，依其辨識而行
    為之能力較一般常人有顯著減低之情形。緣林奕與陳弦妙
    同為址設臺南縣新營市（現已改制為臺南市新營區，以下沿
    用舊制）新北街 244號「蓮心園基金會」所設蛋捲工作坊之
    作業員，其於民國99年9月9日上午 7時50分許，在上址工作
    坊內，與陳弦妙二人因關門聲響是否過大之問題，發生激烈
    爭吵，該基金會內負責輔導身心障礙者從事蛋捲生產之作業
    輔導員發覺後，即予制止，並勸林奕先行返家。詎林奕
    離去後，心有不甘，竟基於殺人之犯意，先於某不詳工地撿
    拾長度約122公分、棒頭略呈方形（3.5 ×4公分）、棒身呈
    圓形（直徑約3公分），其上釘有3支生鏽尖銳鐵釘（鐵釘位
    置分別離棒頭約 9公分、16公分、20公分，各該鐵釘露出木
    棒之長度分別為 5公分、5.5公分、5.5公分）類似鋤頭柄之
    硬質木棒1枝，再於同日上午8時10分許，持上開木棒衝入上
    址工作坊之休息室內，見陳弦妙坐於該休息室內鐵桌前，即
    由陳弦妙背後以上開木棒猛力敲擊陳弦妙之頭部二次，經現
    場作業輔導員將林奕拉開後，林奕仍趁隙接續以上開木
    棒敲擊陳弦妙頭部一次，之後旋遭現場之作業輔導員壓制在
    地。幸林奕所持硬質木棒長度過長，發力不完全，於敲擊
    陳弦妙頭部時，僅因鐵釘劃過而受有頂部頭皮裂傷（ 2處，
    各約5 公分長）之傷害，始倖免於死。嗣員警據報前往處理
    ，當場將林奕逮捕，並於「蓮心園基金會」上址工作坊內
    ，扣得上開釘有三支生鏽尖銳鐵釘之硬質木棒一枝。
二、案經陳弦妙訴由臺南縣警察局新營分局（現已改制為臺南市
    政府警察局新營分局）報請臺灣臺南地方法院檢察署檢察官
    偵查起訴。
    理  由
壹、證據能力方面：
    按被告以外之人於審判外之陳述，雖不符前四條之規定，而
    經當事人於審判程式同意作為證據，法院審酌該言詞陳述或
    書面陳述作成時之情況，認為適當者，亦得為證據；當事人
    、代理人或辯護人於法院調查證據時，知有第159條第1項不
    得為證據之情形，而未於言詞辯論終結前聲明異議者，視為
    有前項之同意，刑事訴訟法第159條之5定有明文。查本判決
    所引用之供述證據，業據被告及其選任辯護人於準備程序時
    均明示同意具有證據能力（本院卷第38頁參照），本院審酌
    該等證據作成時之情狀，並無違法或不當等情形，認為以之
    作為本案之證據亦屬適當，依上開規定，自具有證據能力。
    另其餘非供述證據亦均經法定程序取得，無不得為證據之情
    形，自均有證據能力。
貳、認定犯罪事實所憑之證據及理由：
一、訊據被告林奕固坦承確有於前揭時、地，接續以上開木棒
    毆打告訴人陳弦妙之頭部三次，致告訴人受有上開傷害之事
    實，然矢口否認有何被訴殺人未遂犯行，辯稱：其當日前去
    該蛋捲工作坊上班時，原本心情甚佳，然關門時，遭告訴人
    嗆聲，遂與告訴人發生爭吵，之後該工作坊之作業輔導員趕
    其回家，心情轉趨惡劣，遂於家中用完早餐後，在路邊工地
    拾取扣案硬質木棒返回上址工作坊，進而持該木棒敲擊告訴
    人頭部，其並無殺害告訴人之意云云。
二、惟查：
  (一)上開犯罪事實，除據被告前揭供述外，並經證人即告訴人陳
    弦妙、現場目擊證人即「蓮心園基金會」上址所設蛋捲工作
    坊之作業輔導員曾麗芸於原審審理中證述明確（見原審卷第
    123頁反面至126頁正面、第126頁反面至130頁反面），而告
    訴人因遭被告持上開釘有三支生鏽尖銳鐵釘之木棒毆打頭部
    ，經行政院衛生署新營醫院診斷結果，受有兩道頂部頭皮裂
    傷（各約 5公分）傷害之事實，除有該院出具之診斷證明書
    一份附卷可參（見警卷第15頁）外，亦經原審向該院函詢查
    明屬實，有該院100年5月27日新營醫病字第1000003162號函
    檢附之傷勢摘要、急診病歷各一份及傷勢照片二幀存卷可憑
    （見原審卷第55至59頁）。此外，復有上開釘有三支生鏽尖
    銳鐵釘之硬質木棒一枝扣案及現場照片八幀（見警卷第19至
    22頁）在卷可資佐證。
  (二)依下列證據，足認被告確有無殺害告訴人之犯意：
  1.扣案木棒經原審當庭勘驗結果：「一、扣案木棒本身長 122
    公分，棒頭呈類似方形（3.5×4公分）、棒身呈圓形（直徑
    約 3公分）。二、木棒本身材質為類似鋤頭用的柄，質地堅
    硬。三、離棒頭9、16、20公分處各釘有1根鐵釘，鐵釘露出
    長度分別為5、5.5、5.5公分。四、3根鐵釘前端尖銳」，此
    有原審100年9月20日審判筆錄在卷可稽（見原審卷第133 頁
    反面）。衡以該木棒具有類似鋤頭柄之堅硬材質、長達 122
    公分，棒頭附近並釘有三支尖銳鐵釘之外觀情狀，一般具有
    通常知識經驗之人，均當知以該木棒猛力敲擊頭部，足以造
    成被害人因鐵釘釘入腦部或因頭部骨折、顱內出血致死之結
    果。
  2.雖被告平日前往精神科診所就診結果，認伊有輕度智障合併
    衝動控制障礙，而原審委請高雄市立凱旋醫院對被告進行精
    神鑑定結果，亦認伊有輕度至中度智能障礙，合併行為障礙
    之情形，有陳俊升精神科診所出具之診斷證明書一紙及高雄
    市立凱旋醫院100年4月26日高市凱醫成字第1000003317號函
    檢附之精神鑑定報告書一份在卷可憑（見警卷第16頁、原審
    卷第45至48頁）。然被告於原審審理中自承：「（問：如果
    拿上開扣案的木棒打一個人的頭，是否會造成生命危險？）
    會」、「（問：如果拿釘子釘進去一個人的頭，是否會造成
    生命危險？）會」（見原審卷第 133頁正面）。於本院亦供
    稱：「（問：如果這 5公分的釘子釘進去頭腦裡面，會怎樣
    ？）會死人。」「（問：既然知道敲下去會死人，為何還要
    拿這隻鋤頭柄敲陳弦妙的頭部？是否有人教你要這樣做？）
    沒有人教我，是我自己想的，突然想到，我自己決定的，不
    是我腦袋想到的人教我的」等語（本院卷第40頁）。則依被
    告上開供述內容以觀，堪認被告對於扣案木棒之危險性，以
    及以該木棒毆打他人頭部，有可能導致木棒上鐵釘釘入人體
    頭部或因堅硬材質重擊頭部而發生死亡結果乙節，確屬明知
    。伊對該木棒危險性之認知，顯未因其自身智能或精神狀況
    而受影響。
  3.又被告於警詢中供稱：「（問：當時你持木棒毆打陳弦妙頭
    部示意圖要讓陳弦妙受傷致何程度？）當時我是要讓陳弦妙
    死讓他進入棺材」等語（見警卷第 4頁）；於偵查中供稱：
    「當日我關門太大聲，陳弦妙就嗆我，我就用眼睛瞄他，他
    不爽就拍桌子，我就抓住他的衣服，並說你好幹就出來，外
    面流氓那麼多，你敢叫他做什麼嗎？我又不是你的『小漢的
    』，我也是父母生的，誰要讓你喊來呼去的，之後羅老師將
    我們分開，我離開回家後，越想越生氣，就在工地撿了一支
    木棍，木棍上有釘了 3支生鏽的釘子，回基金會後我看見陳
    弦妙坐在椅子上，我不發一語就朝他的頭打了3下。」「（
    問：為何要殺陳弦妙？）他都將我當成他的小弟，他是什麼
    東西。」「（問：你為何要撿木棍？）因為我不爽，越想越
    生氣，要給他一點教訓，我覺得很後悔，因為我打到一隻狗
    。」「（問：你是否知道你拿的那支豬頭扒〈即扣案木棒〉
    上面有三根釘子？）是，我很生氣我才拿那支要打他」等語
    （見核交卷第4、5頁；99年度營偵字第1436號卷第12頁）。
    另證人曾麗芸於原審證稱：「我不知道前面他們發生何事情
    ，林奕拿著一根舊木頭，上面有生鏽的長鐵釘，我說問他
    說『奕，你要做什麼？』，他說『妳不要管，如果妳要管
    就要找妳。』我就很緊張，不知到底發生何事。」「陳弦妙
    坐在桌子旁，背對我們，林奕腳步比我快，就衝過去，就
    敲了陳弦妙。」「看到林奕持木棒敲打陳弦妙二下。」「
    其他老師制止林奕，他掙脫後又拿木棒再敲陳弦妙一下」
    等語（原審卷第127、128頁）。顯見被告因與告訴人發生爭
    執，撿拾扣案釘有釘子之木棒，返回現場後，證人曾麗芸先
    質問被告，被告尚恐嚇證人『妳不要管，如果妳要管就要找
    妳』等語；被告持扣案木棒毆打告訴人頭部二下，遭在場男
    老師制止後，復掙脫再持木棒毆打告訴人頭部一下，顯見被
    告當時情緒激動，盛怒難當。被告在盛怒之下，持釘有尖銳
    鐵釘之扣案堅硬木棒，自後方乘告訴人不及防備，毆打告訴
    人頭部後腦要害二次，遭制止後，又掙脫再持相同木棒毆打
    告訴人頭部一次，被告顯有置告訴人於死、戕害其生命法益
    之犯意，至為灼然。
  4.綜合上開勘驗結果以及被告上開供述內容可知，被告雖有輕
    度至中度之智能障礙，然其既能清楚認知以扣案木棒毆打人
    體頭部，可能造成鐵釘釘入人體頭部或因堅硬材質重擊頭部
    而發生死亡結果之危險，而仍刻意撿拾扣案釘有尖銳鐵釘之
    硬質木棒作為行兇工具，並以該木棒毆打告訴人頭部後腦要
    害，其有殺害告訴人之直接故意，甚為顯明。公訴意旨認被
    告係基於不確定故意而為本案犯行，尚有誤會；而被告於原
    審審理中辯稱僅意欲予告訴人教訓，並無殺害之意云云，顯
    係事後卸責之詞，不足採信。
  (三)又告訴人陳弦妙固僅受有各約5公分長之頂部頭皮裂傷2處，
    顯係因扣案木棒上之釘子劃過頭部以致，並未遭釘入。選任
    辯護人固以此辯稱被告倘有殺害告訴人之犯意，應將釘子釘
    入告訴人腦部，被告捨此未為，顯僅有傷害而無殺人犯意云
    云。惟查，被告在盛怒之下，持釘有尖銳鐵釘之扣案堅硬木
    棒，自後方乘告訴人不及防備，毆打告訴人頭部後腦要害二
    次，遭制止後，又掙脫再持相同木棒毆打告訴人頭部一次，
    已認定說明於上。告訴人因遭被告持上開木棒攻擊，固僅受
    有各約5公分長之頂部頭皮裂傷2處，惟依其病歷記載及傷口
    照片所示，告訴人之頭頂部裂傷傷口並非表淺性傷口，故因
    「無法控制性之出血」，在傷口縫合之前，須先施以壓迫性
    止血，再行傷口縫合（原審卷第58頁反面、第59頁）。而一
    般農用鋤頭，乃設計供鋤地之用，故在鋤頭柄頂端嵌入寬面
    刀頭，使用者必須以雙手握持由上往下施力，始能正確並有
    效發力。而扣案木棍，固具有鋤頭柄之柄身，但因長度達12
    2公分，頂部復已經拆除寬面刀頭，代之以鐵釘3枝，配重已
    與原始設計不符；而告訴人當時係坐在椅子上，被告持長達
    122 公分之扣案木棍攻擊告訴人後腦部，因力臂不足，發力
    不易。故告訴人遭被告持扣案木棒攻擊後腦部，僅受有頂部
    頭皮裂傷2處，實乃不幸中之不幸，並非被告無意殺害告訴
    人，乃選擇以鐵釘劃過頭皮之方式傷害。況被告除輕度至中
    度智能障礙外，更合併有行為障礙。與他人衝突之際，自我
    控制能力不足，於被激怒或自認遭受委屈受辱時，易引發原
    始行動反應，本案即於此種情境下發生等情，有鑑定報告在
    卷可憑（原審卷第48頁）。被告既有上開行為障礙，自我控
    制能力不足，下手當時復係依其原始本能反應，故挑選上開
    釘有鐵釘之堅硬木棍，並自後攻擊告訴人後腦部要害，其行
    為從客觀上觀察，均符合其主觀上「要讓告訴人死，要讓告
    訴人進棺材」之想法。倘被告僅有傷害之犯意，自無選擇此
    一危險工具，又朝告訴人後腦部要害連續攻擊之必要。被告
    既選擇危險工具，又朝頭部要害連續攻擊，卻又能於下手時
    控制傷害，選擇以鐵釘輕微輕劃過告訴人頭皮之方式以達教
    訓目的，依被告之精神狀況而言，顯無可能。選任辯護人據
    此為被告辯稱被告無殺人犯意云云，尚非可採。
  (四)又查構成犯罪之主觀要素，除行為人應有責任能力外，尤須
    有故意或過失之意思決定。前者屬於犯罪能力之適格，與犯
    罪事實無直接關係，後者則為適格者之意思活動，故為犯罪
    事實之直接構成要件，必也因為有此項條件之存在，始與行
    為者之行為，發生法律上之責任。而刑事法上關於責任能力
    之規定，則不外乎對於行為人期待可能性的要求，刑法第19
    條第 1項係行為時因精神障礙或其他心智缺陷，因而欠缺辨
    識能力（不能辨識其行為違法）或控制能力（欠缺依其辨識
    而行為之能力）之期待可能性，乃明文定其為無責任能力之
    人，既已否決其犯罪能力之適格，自亦無所謂意思活動之可
    言；至於同條第 2項則屬於期待可能性降低之態樣，亦即行
    為人之辨識能力或控制能力並無不能或欠缺，自仍具犯罪能
    力之適格，而無礙其意思之決定，但因其辨識能力或控制能
    力有顯著減低之情形，法律上乃賦予審判者減輕其刑之裁量
    ，以示對一種特殊人格實存之尊重（最高法院 100年度台上
    字第2963號判決意旨參照）。查被告行為時辨識行為違法或
    依其辨識而行為之能力「顯著減低」，並非已完全喪失對外
    界事物之判斷能力；參以被告上開供詞：「（問：如果拿上
    開扣案的木棒打一個人的頭，是否會造成生命危險？）會」
    、「（問：如果拿釘子釘進去一個人的頭，是否會造成生命
    危險？）會。」「（問：如果這 5公分的釘子釘進去頭腦裡
    面，會怎樣？）會死人。」「當時我是要讓陳弦妙死讓他進
    入棺材」等語。益徵被告雖有上開精神疾病，仍無礙其主觀
    上「明知」持扣案木棒攻擊後腦要害部位，當會致人於死之
    判斷能力。故被告持上開釘有鐵釘之堅硬木棍，自後連續攻
    擊告訴人後腦部要害，因認具有殺人之故意，與其於行為當
    時，有因智能障礙，而有精神障礙及心智缺陷，故依其辨識
    而行為之能力有顯著減低之情形，並無扞格。選任辯護人謂
    刑法第19條第 2項不只是責任能力之規定，亦足以阻卻犯意
    之成立云云，有混淆責任之抽象要件（責任能力）與具體要
    件（責任意思）之誤會，自不足採。
  (五)至於，證人陳弦妙、曾麗芸二人於原審審理中，雖先後證稱
    ：被告僅持扣案木棒毆打陳弦妙頭部二下（見原審卷第 124
    頁反面、125頁正面、128頁正面）；而證人曾麗芸復證稱：
    就渠記憶所及，被告持之毆打陳弦妙之木棒雖釘有三根鐵釘
    ，然印象中較扣案木棒為長，且係長方體，並非圓柱體，亦
    非如扣案木棒牢固云云（見原審卷第 127頁正面）。然被告
    於警詢、偵查中，均明確供稱伊毆打陳弦妙頭部之次數為三
    次（見警卷第4頁、前引偵查卷第12頁、99年度核交字第424
    0號卷第4頁）；而證人陳弦妙及被告本人於原審審理中，亦
    一致證、供扣案木棒即為被告持之用以毆打陳弦妙之物無誤
    （見原審卷 第126頁正面）。則證人陳弦妙、曾麗芸二人上
    開毆打二次、扣案木棒非本案兇器之證詞，顯係本案發生迄
    今因事隔已久，記憶模糊所致，不能據為有利於被告之認定
    ，併予敘明。
三、綜上所述，被告殺人未遂犯行，事證明確，應予依法論科。
、論罪科刑部分：
一、核被告所為，係犯刑法第 271條第2項、第1項之殺人未遂罪
    。被告著手於殺人犯行之實行而不遂，爰依刑法第 25條第2
    項之規定，減輕其刑。
二、又被告經原審囑託高雄市立凱旋醫院進行精神鑑定結果，認
    被告：「…為輕度至中度智能障礙，合併行為障礙。…近十
    年來雖斷續求診服藥，且案發前一個月仍至診所就診，但本
    身服藥順從性不佳，治療效果不彰，於與他人衝突之際，自
    我控制能力不足，而出現暴力攻擊」、「一般而言，部分輕
    中度智能障礙患者，若未有適當的行為學習及處理技巧，被
    激怒或自認遭受委屈侮辱時，易引發原始衝動反應，本案即
    為於此種情境下發生。故鑑定人綜合判定，案主（即被告）
    於涉案行為當時，確有因智能障礙，而有精神障礙及心智缺
    陷，故依其辨識而行為之能力有顯著減低之情形」，此有高
    雄市立凱旋醫院100年4月26日高市凱醫成字第1000003317號
    函檢附之精神鑑定報告書一份在卷可憑（見原審卷第45至48
    頁）。則被告於本案犯行當時，既有前揭鑑定報告所述依其
    辨識而行為之能力顯著減低之情形，爰依刑法第19條第2 項
    之規定，減輕其刑，並遞減之。
肆、撤銷改判部分：
一、原審以被告林奕罪證明確，依法論罪科刑，固非無見。惟
    查：被告有如下所述情堪憫恕而應酌減其刑之情形，原審未
    予審酌，尚有未洽。被告上訴否認犯罪，指摘原判決不當，
    雖無理由，然原判決既有上開可議之處，自應由本院予以撤
    銷改判。
二、爰審酌被告僅因細故與告訴人發生爭執，盛怒之下，竟撿拾
    扣案釘有三支生鏽尖銳鐵釘之硬質木棒返回，而持上開木棒
    攻擊告訴人頭部，意欲置告訴人於死地，惡性非輕，雖告訴
    人於在場作業輔導員之攔阻下，得以倖免，且被告為輕度至
    中度智能障礙人士，自我控制能力不足，而其於本案事發之
    後，業已與告訴人達成調解，賠償告訴人新臺幣 5,000元，
    有臺南縣新營市調解委員會99年刑調字第259號調解書1份在
    卷可憑（見99年度營偵字第1436號卷第17頁），犯後態度良
    好，兼衡以被告之智識程度、生活狀況等一切情狀，本應依
    殺人罪之法定刑依法量刑，並依刑法第25條第2項、第19 條
    第 2項規定遞減其刑。惟依被告之臨床心理衡鑑及家族精神
    病史，被告自國小國中起即常被同學欺負，國中出現一次被
    欺負後嚴重攻擊同學行為，從高中起一旦與人衝突就打架，
    曾在被告父親打後用拳頭反擊被告父親頭部。此種衝動性行
    為已發生多次，為情緒受挫時之直接反應。依鑑定人專業之
    判斷，被告於行為當時，確有因智能障礙，而有精神障礙及
    心智缺陷，故依其辨識而行為之能力有顯著減低之情形。而
    被告父親於服役時因腦膜炎住院，出院後呈現健忘、易怒、
    曾經發生拿菜刀砍人等情緒暴躁情形，經診斷為器質性精神
    病，持有重大傷病卡，經身心障礙鑑定為精神障礙中度。被
    告母親疑似智能障礙，反應遲鈍，於82年間自殺死亡。被告
    祖母則患有失智症，領有輕度身心障礙手冊等情，有上開鑑
    定報告可稽。被告全家包含父、母親、祖母及被告均罹有精
    神疾病，客觀環境已值引起一般人之同情。被告又因智商較
    低，自小遭受同儕欺侮，為保護自己，從中習得以暴力方式
    因應，復無完整、良好之家庭及學習環境以供其學習或導正
    其行為模式，本案被告持扣案木棒攻擊告訴人，同樣係其成
    長過程中所習得錯誤方法之反應。幸被告所持之扣案木棒過
    長，發力不完全，始未造成憾事，而僅受有輕傷，亦無後遺
    症。犯後被告復已與告訴人達成和解，賠償損害，依被告所
    處之客觀環境、犯罪情節、造成之損害與被告之犯後態度綜
    合以觀，若依法定本刑量刑，並依刑法第25條第 2項、第19
    條第 2項規定遞減其刑，科處最輕本刑有期徒刑2年6月，猶
    嫌過重，不無「情輕法重」之虞，客觀上顯有情堪憫恕之處
    ，爰應刑法第59條規定，酌減如主文所示之刑。
三、末按有第19條第 2項及第20條之原因，其情狀足認有再犯或
    有危害公共安全之虞時，於刑之執行完畢或赦免後，得令入
    相當處所，施以監護，刑法第87條第 2項定有明文。查被告
    經原審委請高雄市立凱旋醫院進行精神鑑定結果，認伊於本
    案行為當時，確有因智能障礙，而有精神障礙及心智缺陷，
    故依其辨識而行為之能力有顯著減低之情形，本院並據此爰
    引刑法第19條第 2項之規定予以減刑，已如前述；而前述高
    雄市立凱旋醫院對被告所為精神鑑定報告亦認：「若案主（
    即被告）未能持續規則之服藥，且有效之生活管理及行為約
    束，評估仍有再犯及危害公共安全之虞。建議衛生社福單位
    繼續協助案家，並接受監護處分，積極接受整體之治療及必
    要之行為規範，以避免再犯」（見原審卷第48頁反面）；再
    參酌被告經高雄市立凱旋醫院鑑定結果，認為服藥順從性不
    佳，治療效果不彰，且其於原審審理中逃匿，嗣經緝獲後，
    於原審訊問時供稱：其係因在家睡覺，忘記前來開庭，目前
    居無定所，有時住在公園，亦無親人可資聯絡等語（見原審
    卷第102頁反面至103頁正面），顯見被告缺乏家庭奧援，無
    從確保其能持續就診並規則服藥。本院考量被告目前生活狀
    況，以及被告因罹輕度至中度智能障礙，合併行為障礙。與
    他人衝突之際，自我控制能力不足，容易出現暴力攻擊，依
    其行為情狀，足認被告有再犯之可能，爰併依刑法第87條第
    2 項之規定，諭知於刑之執行完畢或赦免後，令入相當處所
    ，施以監護，其期間為2年，以資矯治。
四、扣案其上釘有三支生鏽尖銳鐵釘之硬質木棒一枝，雖係被告
    犯罪所用之物，然該硬質木棒乃被告於不詳工地拾獲，並非
    被告所有，此業據被告供明在卷，爰不予宣告沒收，併予敘
    明。
據上論結，應依刑事訴訟法第369條第1項前段、第364條、第299
條第1項前段，刑法第271條第2項、第 1項、第25條第2項、第19
條第2項、第59條、第87條第2項，判決如主文。
本案經檢察官劉欽銘到庭執行職務。
中    華    民    國   100    年    12    月    28    日
                  刑事第六庭    審判長法  官  董武全
                                      法  官  賴純慧
                                      法  官  林英志
以上正本證明與原本無異。
如不服本判決應於收受送達後10日內向本院提出上訴書狀，其未
敘述上訴理由者，並得於提起上訴後10日內向本院補提理由書（
均須按他造當事人之人數附繕本）「切勿逕送上級法院」。
                                      書記官  魏安里
中    華    民    國   100    年    12    月    28    日
附錄本案論罪科刑法條全文：
中華民國刑法第271條：
殺人者，處死刑、無期徒刑或10年以上有期徒刑。
前項之未遂犯罰之。